臺灣高等法院臺中分院刑事裁定　
110年度聲字第2567號
聲  請  人  臺灣高等檢察署臺中檢察分署檢察官     
受  刑  人  陳棟成



上列聲請人因受刑人數罪併罰有二裁判以上，聲請定其應執行之
刑（聲請案號：110年度執聲字第1216號），本院裁定如下：
    主  文
陳棟成因犯如附表所示各罪所處之刑，併科罰金部分應執行罰金
新臺幣参拾萬元，罰金如易服勞役，以新臺幣壹仟元折算壹日。
 
    理  由
一、聲請意旨略以：受刑人陳棟成因違反槍砲彈藥刀械管制條例
    等數罪，先後經判決確定如附表。應依刑法第50條第1項前
    段、第53條、第51條第7款規定，定其應執行之刑，及依刑
    法第42條第第3項諭知易服勞役之折算標準，爰依刑事訴訟
    法第477條第1項聲請裁定等語。
二、按數罪併罰，有二裁判以上者，依第51條之規定，定其應執
    行之刑；又宣告多數罰金者，於各刑中之最多額以上，各刑
    合併之金額以下，定其金額，刑法第53條、第51條第7款分
    別定有明文。又罰金無力完納者，易服勞役；易服勞役以新
    臺幣1千元、2千元或3千元折算1日，但勞役期限不得逾1年
    ，刑法第42條第1項前段、第3項亦定有明文。
三、量刑之輕重，固屬事實審法院得依職權自由裁量之事項，惟
    並非概無法律上之限制，仍應受比例原則及公平原則之限制
    。數罪併罰有二裁判以上宣告多數罰金者，依刑法第53條、
    第51條第7款之規定「於各刑中之最多額以上，各刑合併之
    金額以下，定其金額。」係採「限制加重原則」規範執行刑
    之法定範圍，為其定刑之外部界限。乃因一律將宣告刑累計
    執行，刑責恐將偏重而過苛，不符現代刑事政策及刑罰之社
    會功能，而有必要透過定應執行刑程序，授權法官對被告本
    身及所犯各罪為總檢視，進行充分而不過度之評價，以妥適
    調整之。又刑法第57條之規定，係針對個別犯罪之科刑裁量
    ，明定刑罰原則以及尤應審酌之各款事項，以為科刑輕重之
    標準；至數罪併罰定應執行刑之裁量標準，法無明文，然其
    裁量仍應兼衡罪責相當及特別預防之刑罰目的，具體審酌整
    體犯罪過程之各罪關係（例如各行為彼此間之關聯性《數罪
    間時間、空間、法益之異同性》、所侵害法益之專屬性或同
    一性、數罪對法益侵害之加重效應等）及罪數所反應行為人
    人格及犯罪傾向等情狀綜合判斷，為妥適之裁量，仍有比例
    原則及公平原則之拘束，倘違背此內部界限而濫用其裁量，
    仍非適法（最高法院104 年度台抗字第718號裁定意旨參照
    ）。
四、查受刑人陳棟成因違反槍砲彈藥刀械管制條例，經臺灣臺中
    地方法院及本院先後判處如附表所示之刑（本院為犯罪事實
    最後判決之法院），經分別確定在案，有各該刑事判決、裁
    定及臺灣高等法院被告前案紀錄表各1份在卷可稽。茲聲請
    人聲請定其應執行之刑，本院審核認聲請為正當。如附表編
    號1至2所示之罪所處併科罰金部分，曾經臺灣臺中地方法院
    以109年度聲字第3121號裁定定應執行罰金新臺幣7萬元確定
    。又依最高法院刑事大法庭110年度台抗大字第489號裁定意
    旨，本院已予受刑人表示意見之機會，經其具狀表示受刑人
    家境實無力負擔過高併科罰金金額、請考量受刑人年齡，已
    具體改過自首等情，給予最有利之裁定等語，有本院陳述意
    見調查表在卷可稽（見本院卷第105-106頁）。依上開說明
    意旨，本院考量上述定應執行刑之基本原則，及受刑人所犯
    各罪之犯罪態樣、相互關係、時間間隔、侵犯法益之綜合效
    果及合併刑罰所生痛苦之加乘效果等情，就併科罰金部分定
    其應執行刑之刑，並就罰金部分諭知易服勞役之折算標準如
    主文所示。又本件應執行之罰金經以前開1千元折算1日之折
    算標準，所折算之勞役期限尚未逾1年，故無刑法第42條第5
    項關於「罰金總額折算逾1年之日數者，以罰金總額與1年之
    日數比例折算」之規定之適用餘地，併予說明。
五、至於受刑人所犯如附表所示宣告刑之有期徒刑部分，不在本
    案檢察官聲請定應執行刑之列，應與前開附表所示各罪所處
    確定之併科罰金所定之應執行刑併執行之，附此敘明。　 
六、依刑事訴訟法第477條第1項、刑法第53條、第51條第7款、
    第42條第3項，裁定如主文。
中　　華　　民　　國　　110 　年　　10　　月　　29　　日
            刑事第六庭　  審判長法　官　唐  光  義
                                法　官　鍾  貴  堯
                                法　官　劉  柏  駿
以上正本證明與原本無異。
如不服本裁定，得於收受送達後五日內向本院提出抗告書狀（須
附繕本）。因疫情而遲誤不變期間，得向法院聲請回復原狀。

                                書記官  林  巧  玲
　　　　　　　　　　　　　　　　
中　　華　　民　　國　　110 　年　　10 　　月　　29　 日

　　　
　　　
　　　
　　　
　　　
　　　
　　　
　　　
　　　
　　　
　　　
　　　
　　　
　　　
　　　
附表：受刑人陳棟成定應執行刑案件一覽表
編號            1           2           3 罪名  槍砲彈藥刀械管制條例 槍砲彈藥刀械管制條例 槍砲彈藥刀械管制條例 宣告刑  有期徒刑3年6月，併科罰金新臺幣5萬元 有期徒刑6月，併科罰金新臺幣3萬元 有期徒刑3年6月，併科罰金新臺幣20萬元 犯罪日期  107年2月12日至107年2 月13日 107年4、5月間至107年12月間之某日 107年8、9月間至108年1月2日 偵查機關年度案號  臺中地檢107年度偵字第7337號 臺中地檢108年度偵字第16910號等 臺中地檢108年度偵字第1581號等 最後事實審 法院 臺灣臺中地方法院 臺灣臺中地方法院 臺灣高等法院臺中分院  案號 107年度訴字第3257號 108年度訴字第1558號 109年度上訴字第1464、1482號  判決日期 108年6月11日 109年3月18日 109年10月20日 確定判決 法院 臺灣臺中地方法院 臺灣臺中地方法院 最高法院  案號 107年度訴字第3257號 108年度訴字第1558號 110年度台上字第3386、3387號  判決確定日期 108年7月8日  109年4月14日  110年5月9日  是否為得易科罰金之案件  不得聲請易科罰金、 不得聲請易服社會勞動 不得聲請易科罰金、 不得聲請易服社會勞動 不得聲請易科罰金、 不得聲請易服社會勞動 備註  臺中地檢108年度執字第10355號 臺中地檢109年度執字第6775號 臺中地檢110年度執字第8900號   編號1至2曾經定應執行併科罰金新臺幣7萬元  編號3至4曾經定應執行併科罰金新臺幣25萬元 


　　
　　
　　
　　
　　
　　
　　
　　
　　
　　
編號            4      （以下空白）      （以下空白） 罪名  槍砲彈藥刀械管制條例   宣告刑  有期徒刑7月，併科罰金新臺幣7萬元   犯罪日期  107年8、9月間至108年1月2日   偵查機關年度案號  臺中地檢108年度偵字第1581號等   最後事實審 法院 臺灣高等法院臺中分院    案號 109年度上訴字第1464、1482號    判決日期 109年10月20日   確定判決 法院 最高法院    案號 110年度台上字第3386、3387號    判決確定日期 110年5月19日    是否為得易科罰金之案件  不得聲請易科罰金、 不得聲請易服社會勞動   備註  臺中地檢110年度執字第8900號（編號3至4曾經定應執行併科罰金新臺幣25萬元）